臺灣臺北地方法院民事裁定
110年度消債聲免字第19號
聲  請  人
即  債務人  黃宥安  

代  理  人  周尚毅律師
相  對  人
即  債權人  國泰世華商業銀行股份有限公司

法定代理人  郭明鑑  
代  理  人  黃怡伶  
相  對  人
即  債權人  兆豐國際商業銀行股份有限公司

法定代理人  張兆順  
代  理  人  林勵之  
相  對  人
即  債權人  滙豐(台灣)商業銀行股份有限公司

法定代理人  黃碧娟  


相  對  人
即  債權人  遠東國際商業銀行股份有限公司

法定代理人  周添財  


相  對  人
即  債權人  玉山商業銀行股份有限公司

法定代理人  曾國烈  
代  理  人  朱逸君  
相  對  人
即  債權人  凱基商業銀行股份有限公司


法定代理人  魏寶生  


相  對  人
即  債權人  台新國際商業銀行股份有限公司

法定代理人  尚瑞強  


相  對  人
即  債權人  中國信託商業銀行股份有限公司


法定代理人  利明献  


相  對  人
即  債權人  金陽信資產管理股份有限公司

法定代理人  林志亮  


相  對  人
即  債權人  滙誠第一資產管理股份有限公司

法定代理人  莊中沼  


相  對  人
即  債權人  滙誠第二資產管理股份有限公司

法定代理人  莊中沼  


相  對  人
即  債權人  元大國際資產管理股份有限公司


法定代理人  宋耀明  
代  理  人  張師誠  
相  對  人
即  債權人  第一金融資產管理股份有限公司

法定代理人  施志調  
代  理  人  王秋翔  
相  對  人
即  債權人  丁珮婷  

相  對  人
即  債權人  花旗(台灣)商業銀行股份有限公司


法定代理人  莫兆鴻  


上列當事人間聲請消費者債務清理事件，本院裁定如下：
    主  文
債務人黃宥安應予免責。
    理  由
一、按法院裁定開始清算程序後，債務人有薪資、執行業務所得
    或其他固定收入，扣除自己及依法應受其扶養者所必要生活
    費用之數額後仍有餘額，而普通債權人之分配總額低於債務
    人聲請清算前2年間，可處分所得扣除自己及依法應受其扶
    養者所必要生活費用之數額者，法院應為不免責之裁定；債
    務人因消費者債務清理條例(下稱消債條例)第133條之情形
    ，受不免責之裁定確定後，繼續清償達該條規定之數額，且
    各普通債權人受償額均達其應受分配額時，得聲請法院裁定
    免責。消債條例第133條前段、第141條分別定有明文。次按
    消債條例第141條之規定乃係為鼓勵債務人利用其薪資、執
    行業務所得或其他固定收入清償債務，以獲得免責，是債務
    人縱因消債條例第133條之情形，受不免責之裁定，如其事
    後繼續工作並清償債務，於清償額達該條所定之數額，且各
    普通債權人受償額均達依該數額應受分配額時，各債權人之
    債權已獲相當程度之清償時，自宜賦予其重建經濟之機會，
    爰設立消債條例第141條之規定給予債務人得聲請法院裁定
    免責之機會，此觀消債條例第141條之立法理由自明。
二、本件聲請意旨略以：債務人前向本院聲請清算，於民國108
    年10月2日，經本院以108年消債職聲免字第51號裁定不予免
    責確定，並諭知債務人應繼續還款至各債權人之受償額達消
    債條例第141條或第142條之數額後，方得再聲請免責。債務
    人於本院裁定不予免責後，已依108年消債職聲免字第51號
    裁定之附表，繼續清償各債權人達消債條例第141條規定之
    數額，爰再次聲請本院裁定債務人免責等語。
三、經查：　　
  ㈠查債務人前向本院聲請清算，經本院以107年消債清字第116
    號裁定開始清算程序，復由本院司法事務官以107年司執消
    債清字第82號裁定清算程序終結確定，惟本院於審酌相關事
    證後，認債務人應有消債條例第133條所稱，於法院裁定開
    始清算程序後，債務人有薪資、執行業務所得或其他固定收
    入，扣除自己及依法應受其扶養者所必要生活費用之數額後
    仍有餘額，而普通債權人之分配總額低於債務人聲請清算前
    二年間，可處分所得扣除自己及依法應受其扶養者所必要生
    活費用之數額之情形，爰以108年消債職聲免字第51號裁定
    債務人不免責確定。前開事實，經本院職權核閱相關案件卷
    宗查明無訛，應無疑義。
  ㈡次查，債務人主張，伊已繼續清償債務達消債條例第141條規
    定之數額等情，本院於110年10月7日，以北院忠民戊消110
    年度消債聲免字第19號通知書，通知各債權人陳報債務人經
    本院裁定不免責後，繼續還款之數額到院，債權人花旗(台
    灣)商業銀行股份有限公司於110年10月13日陳報，債務人繼
    續還款之金額為新臺幣(下同)67,081元(見本院卷第151頁)
    ，應已達消債條例第141條所規定之數額；債權人滙豐(台灣
    )商業銀行股份有限公司於110年10月15日陳報，債務人繼續
    還款之金額為60,526元(見本院卷第153頁)；債權人滙誠第
    二資產管理股份有限公司於110年10月15日陳報，債務人繼
    續還款之金額為15,957元(見本院卷第155頁)；債權人滙誠
    第一資產管理股份有限公司於110年10月15日陳報，債務人
    繼續還款之金額為5,271元(見本院卷第161頁)；債權人國泰
    世華商業銀行股份有限公司於110年10月18日陳報，債務人
    繼續還款之金額為20,985元(見本院卷第167頁)；債權人兆
    豐國際商業銀行股份有限公司於110年10月18日陳報，債務
    人繼續還款之金額為19,425元(見本院卷第173頁)；債權人
    遠東國際商業銀行股份有限公司於110年10月18日陳報，債
    務人繼續還款之金額為33,144元(見本院卷第177頁)；債權
    人第一金融資產管理股份有限公司於110年10月18日陳報，
    債務人繼續還款之金額為15,510元(見本院卷第181頁)；債
    權人玉山商業銀行股份有限公司於110年10月18日陳報，債
    務人繼續還款之金額為16,349元(見本院卷第185頁)；債權
    人台新國際商業銀行股份有限公司於110年10月19日陳報，
    債務人繼續還款之金額為70,511元(見本院卷第189頁)；債
    權人中國信託商業銀行股份有限公司於110年10月19日陳報
    ，債務人繼續還款之金額為44,435元(見本院卷第191頁)；
    債權人凱基銀行股份有限公司於110年10月25日陳報，債務
    人繼續還款之金額為57,478元(見本院卷第195頁)；債權人
    元大國際資產管理股份有限公司於110年10月26日陳報，債
    務人繼續還款之金額為21,781元(見本院卷第161頁)；另債
    權人金陽信資產管理股份有限公司、丁珮婷等雖未表示意見
    ，惟依據債務人陳報之匯款單據，債務人應已於110年3月4
    日，匯款債權人丁珮婷68,346元(見本院卷第97頁)；並於11
    0年5月20日，匯款債權人金陽信資產管理股份有限公司25,5
    96元(見本院卷第87頁)，應無疑義。準此，債務人於本院裁
    定不免責確定後，應已繼續清償債務達消債條例第141條所
    規定之數額，堪予認定。
　㈢綜上所述，本件債務人雖有消債條例第133條之情形，而經本
    院裁定不免責確定，然債務人於本院裁定不予免責後，已繼
    續清償債務達消債條例第141條所規定之數額，揆諸首揭說
    明，本院自應裁定債務人免責，賦予其重建經濟之機會。
四、據上論結，債務人雖有消債條例第133條所規定應不予免責
    之事由，經本院以108年消債職聲免字第51號裁定不免責確
    定，惟債務人於本院裁定不予免責後，已繼續清償債務達消
    債條例第141條所規定之數額，是依消債條例第141條之規定
    ，自應裁定債務人免責，賦予其重建經濟之機會。從而，債
    務人本件免責之聲請，為有理由，應予准許，爰裁定如主文
    。
中華民國110年11月3日
                  民事第二庭        法  官  陳雅瑩
以上正本係照原本作成。
如對本裁定抗告須於裁定送達後10日內向本院提出抗告狀，並繳
納抗告費新臺幣1,000元。
中華民國110年11月3日
                                    書記官　鄭以忻